# 全资子公司破产清算报表处理

提问人：我是混 r_ 时间：2022-08-24 19:47:02
陈老师，你好，请问下《中审众环研究·实务案例卷（ 2020 ）》问题3-2-121（全资子公司破产清算，母公司个别报表以及合并报表的会计处理）
问 1 ：题干是全资子公司，若存在少数股东，以前年度子公司的超额亏损少数股东按持股比例承担了的，那么在破产清算出表的合并报表处理时，这部分少数股东权益是转入当期投资收益，还是在利润表不体现，所有者权益表中少数股东权益通过其他减少来体现？
问 2 ：以分录形式合并子公司 1-4 月份损益发生额
借：管理费用 71,613.00
财务费用 -673.19
贷：投资收益 70,939.81
这笔处理的原理是什么？

回答人：chenyiwei
1 、在利润表不体现，所有者权益表中少数股东权益通过其他减少来体现。
2 、这是报告期内发生处置子公司情况时的合并报表方法之一。由于纳入处置当期合并报表的该被处置子公司本身的报表不完整，因此将母子公司报表简单加总得到的汇总数也是不勾稽的。为了避免这种情况，可以采用分录方式将被处置子公司处置当期期初至处置日的利润表并入进来，避免汇总数报错。
当然这种方法也不是唯一可接受的做法。也可以将该子公司的年初至处置日利润表纳入，而资产负债表不纳入，但此时抵销分录中就要出现一个“贷：期末未分配利润”的平衡数，但这个数字只是起到配平抵销分录的作用，实际不过录到合并底稿，也就是抵销分录本身也是借贷不平的，只不过这里的借贷不平恰好与子公司纳入合并的报表中的借贷不平对冲后，整体恢复借贷平衡。